

Bernardo Mondragón Brozon

Actuario & Desarrollador Full-stack

Detalles

Ciudad de México, México +52 1 55 3559 2033

NACIONALIDAD

FECHA DE NACIMIENTO

Sitios



https://github.com/BernardoMB



https://www.linkedin.com/in/bernardo

A https://independent.academia.edu/Be

Habilidades

- Analítico y flexible en la solucion de
- Capacitado para manejar problemas de alto nivel técnico

Programación

Lenguajes: TypeScript, JavaScript, SQL, R, Python, Java, C#, .Net, MongoDB, Visual Basic, Objective C, Angular,

Arquitecto: Microsoft Azure, Amazon

Idiomas

Perfil

Hombre trabajador con más de 8 años de experiencia aplicando conocimientos actuariales y desarrollando todo tipo de soluciones informáticas. Estando involucrado en un gran número de proyectos, he desarrollado habilidades en el desarrollo de productos de seguro junto con el desarrollo de software y arquitectura de sistemas. Me considero un actuario altamente calificado con la confianza para trabajar desde mi propia iniciativa para ser una pieza clave dentro de una empresa lider en la industria. Aprendo rápido y puedo balancear adecuadamente la teoría y las

Visita bernardomondragon.net

Educación

Licenciatura en Actuaría AGO 2013 - AGO 2018

Instituto Tecnológico Autónomo de México (ITAM)

Matemáticas y métodos estadísticos para administrar el riesgo en los seguros, las finanzas y en otras industrias y profesiones.

Diplomat in Insurance Theory OCT 2021 - On

Solvency II Diploma NOV 2020 - FEB 2021 Universidad Nacional Autónoma de México

(UNAM)

Experiencia

Desarrollador Full-stack NOV 2020 - PRESENTE

Zurich Compañia de Seguros, CDMX

Desarrollo .Net del sistema de administración de fianzas en Zurich Norte America. Financial Analysis, Underwriting Automation and Account Management. Technologies used: .Net, Blazor, Entity Framework, SQL Server, Git, Bitbucket, Jira, Ifrog, Redis, Dynatrace Jenkins, Linux VMs, Figma.

Cofundador ENE 2019 - PRESENTE

Kalvptio.com

Diseño y ejecuto la estrategia para desarollar software de la mejor calidad para mis clientes. Superviso que se desarollen los sistemas con las mejores prácticas de la industria. He satisfecho a más 30 clientes proveyéndolos con software que se ajusta a sus necesidades.

Desarrollador Full-stack Senior ENE 2014 - DIC 2018 Neolinx de México SA. de CV., CDMX

Desarrollé e implementé sistemas operados por la PGR y el CISEN para la manipulación y análisis de datos generados por la red de telecomunicaciones en México para garantizar la seguridad nacional. He ayudado a prevenir miles de crímenes y a salvar cientos de vidas.

He limpiado, guardado y analizado en bases de datos más de 700 millones de registros de telecomunicaciones en diferentes formatos aleatorios mediante un programa inteligente.

Desarrollador Full-stack ENE 2013 - DIC 2013

Grupo Koomkin SA. de CV., CDMX

Mejoré las tasas de conversión de clientes potenciales de los usuarios analizando los datos provenientes de sus campañas de marketing digital.

Aumenté la generación de clientes potenciales diseñando mejores flujos e interfaces de las aplicaciones aumentando las ventas de más de 40+ clientes.

Producer ENE 2012 - AGO 2013

Ecorise Youth Innovations NPO, Austin TX

Pedagogo, diseñador y productor de contenido educacional interactivo y animado para ebooks. Animé mas de 40 videos educacionales para cientos de alumnos de educación primaria.

Independiente

Instructor ENE 2019 - PRESENTE

CDMX

Imparto cursos online a estudiantes que quieren empezar en el mundo de la programación. He dado cientos de clases de programación; desde programación orientada a objetos, y programación web hasta algoritmos de cálculo numérico y uso de software estadístico.

Logros

Producto de seguros contra la falla del DIU MAY 2019

CDMX

He desarrollado un modelo para administrar el riesgo existente en la colocación del DIU (Dispositivo Intra Uterino) para el desarrollo de un producto de seguros innovador que proteje de una pérdida económica a las personas que corren el riesgo de que falle el dispositivo.

He calculado la prima de riesgo y percentil, reserva matemática, valores póliza, márgenes de riesgo y utilidad, y otras medidas actuariales bajo el marco de Solvencia II para asegurar la sustentabilidad del producto aun en desarrollo.

Nombramiento juez y asesor de UNAMxHacks OCT 2018

CDMX, Ciudad Universitaria

Además de haber participado en numerosos Hackathones, fui seleccionado juez y asesor del concurso UNAMxHacks organizado por la Universidad Nacional Autónoma de México (UNAM). Ayudé a cientos de contendientes (estudiantes y profesionales) a implementar y seleccionar tecnologías para completar los desafíos del evento.